臺灣基隆地方法院交通事件裁定　　　　 96年度交聲字第183號
原處分機關　　交通部公路總局臺北區監理所
異　議　人
即受處分人　　甲○○
上列異議人因違反道路交通管理處罰條例案件，對於交通部公路
總局臺北區監理所96年6月1日所為之處分（原處分案號：北監自
裁字裁40-C00000000號），聲明異議，本院裁定如下：
    主  文
異議駁回。
    理  由
一、原處分意旨略以：受處分人即異議人（下稱異議人）甲○○
    於96年3月25日下午16時40分駕駛車牌號碼K8-5652號自小客
    車，行經台北縣三重市○○路173 號前因酒駕，經台北縣政
    府警察局三重分局中興橋派出所員警進行酒精濃度測，發現
    其酒精濃度為每公升0.40毫克，超過規定標準，以異議人有
    違反道路交通管理處罰條例第35條第1項第1款規定擘單舉發
    。嗣異議人不服舉發，向原處分機關提出申訴，經原處分機
    關函請舉發單位調查結果，仍認異議人有上開違規之行為，
    原處分機關乃於96年6月1日依道路交通管理處罰條例第24第
    1項第2款、第35條第1項第1款之規定，裁決處罰鍰新臺幣（
    下同）21,000元、吊扣駕駛執照12個月及施以道路安全講習
    ，於法應無不合等語。
二、異議意旨略以：伊於96年3月25日上午11時，伊與僅相識2天
    之乙○○到台北市○○街酒聚，結束後金某強行駕駛伊的車
    ，要伊上車，行車途中金某對伊施拳，伊以行動電話向110
    報案伊遭挾持，由中正分局勤務中心接獲。其後趁機將車子
    排檔趕打入P 檔後，該車隨即停放於重新橋頭，金某見情況
    不妙，將車熄火，鑰匙取走，朝對面車道攔車逃逸，因事出
    突然，伊則留在現場等候員警到來，約莫7 分鐘，中興橋派
    出所巡邏車到達現場，即以伊的行動電話撥打給金某，請他
    到派出所說明原委，之後就先對伊進行酒測，並通知拖吊場
    將該車拖離，隨後伊跟巡邏車一起回到中興橋派出所作後續
    處理，只見金某業已在派出所等候。詎金某堅詞否認其行為
    ，嗣經副所長指示若將2 人帶往保管場，看車輛駕駛座的角
    度，並採取車上之相關指紋即可知道是誰駕駛該車輛，此時
    金某方供出是他駕駛，然因金某無駕駛執照，卻將發單開伊
    的名字，伊向掣單舉發員警詢問為何伊是受害人，且其非駕
    駛人，為何要對伊開罰單，然金某向員警稱其對罰單及後續
    問題他會負責，之後其等遂離開派出所，詎其後金某拒不見
    面，伊因一再受騙，出於無奈，特向法院提出異議云云。
三、按汽車駕駛人飲用酒類或其他類似物後其吐氣所含酒精濃度
    超過每公升0.25毫克或血液中酒精濃度超過百分之0.05以上
    者，不得駕車，此道路交通安全規則第114 條第2 款定有明
    文。又按汽車駕駛人，駕駛汽車經測試檢定有酒精濃度超過
    規定標準者，處新臺幣1 萬5 千元以上，新臺幣6 萬元以下
    罰鍰，並當場移置保管其車輛及吊扣其駕駛執照1 年，並應
    接受道路交通安全講習，另道路交通管理處罰條例第24條第
    1 項第2 款、第35條第1 項第1 款亦有明定。
四、經查：
    (一)異議人甲○○於96年3 月25日下午16時40分，在台北縣三
      重市○○路173號前（重新橋頭前），乘坐在車牌號碼K8-
      5652號自小客車駕駛座上，因身上散發酒味，經警實施酒
      精濃度測試結果，酒精濃度達每公升0.40毫克等情，有臺
      北縣政府警察局北縣警交字第C00000000 號舉發違反道路
      交通管理事件通知單1 紙及臺北縣政府警察局三重分局96
      年5 月30日北縣警重交申字第0960022588號函在卷可稽，
      並參以異議人於異議狀中亦陳稱其於同日上午11時至下午
      1 時40分止有服用酒類等情，堪信異議人於舉發當時確有
      飲酒之事實甚明。
    (二)又異議人於異議狀中雖辯稱伊係遭乙○○挾持，並由乙○
      ○駕駛至台北縣三重市○○路173 號前始因伊趁機將排檔
      桿打入P 檔，並撥打行動電話報案後，金某見狀將車輛熄
      火並取下車輛鑰匙後離去現場，伊在現場等待警方至現場
      云云。惟查，證人即乙○○於本院訊問時具結證稱：「（
      訊以96年3 月25日是否有與異議人在一起？）有，我們是
      在早上七點下班後就約到雙城街24小時卡拉OK唱歌喝酒，
      我們在早上十一、十二點左右結束，我就叫計程車離開，
      到朋友家泡茶、聊天，一直到警察打電話給我，問我有無
      挾持異議人，並要我去派出所說明，所以我就到派出所說
      明。」等語（見本院96年11月8 日訊問筆筆鄉）；再者證
      人即舉發員警張安雄到庭結稱：「（訊以你到現場如何知
      道是何人遭挾持？）勤務中心通報有人在中興橋要上重新
      橋的路段遭挾持，我們開巡邏車到重新橋的上橋處，看到
      一部自小客車停在大轉彎處，我們就過去查看，當時車上
      只異議人一人，坐在駕駛座上......。」、「（訊以你們
      查看時，那部車輛的引擎是發動或是停止？）是發動的。
      」、「我們到現場時，異議人有說他遭挾持，並有撥打一
      一0 電話報警但我們懷疑他若真的遭到挾持，為何乙○○
      會讓他有機會撥打一一0 報警，而且他說他報警時，勤務
      中心要他把排檔打到P 檔，一般我們勤務中心不可能教報
      案人作這種行為，這是很危險的行為，很容易撞到旁邊的
      車輛。」等語（見本院96年11月8日訊問筆錄），綜上，
      關於異議人所稱遭證人乙○○挾持一事，稽徵上述證人之
      證言，證人乙○○除堅詞否認有不法挾持異議人之事由外
      ，且接獲異議人報案後到場之證人即員警更表示當時車上
      除異議人外，並無他人，當時異議人是坐在駕駛座上，引
      擎亦發動中，均與異議人提出之異議理由內所述事實不符
      ；復查甲○○所持用之號碼0000000000行動電話之帳單通
      話明細表，在異議人於下午14時26分以該號碼行動電話撥
      打一一0，通話時間為257秒，約4 分鐘多，而於異議人所
      稱被挾持後、報警前即同日下午14時10分亦有撥打其他電
      話，若如異議人所稱其係遭挾持何以其得於仍受挾持繼續
      中向外撥用電話，並通話4 分鐘多，核與經驗法則不符，
      此外本院更查無其他足證異議人於斯時受有證人乙○○挾
      持之事實，故異議人所辯稱其受證人乙○○挾持等情，自
      難為本院所採。
五、綜上所述，異議人駕駛上開輛車有違反上開條例之行為，經
    原處分機關依道路交通管理處罰條例第24第1 項第2 款、第
    35條第1項第1款之規定，裁決處罰鍰新臺幣（下同）21,000
    元、吊扣駕駛執照12個月及施以道路安全講習要無違誤，本
    件異議人之異議為無理由，自應將其異議駁回。
六、據上論斷，應依道路交通管理處罰條例第87條第2 項、道路
    交通案件處理辦法第19條，裁定如主文。
中　　華　　民　　國　　96　　年　　12　　月　　4　　日
                  交通法庭法　官　齊  潔
以上正本證明與原本無異。
對於本件裁定如有不服，應於收受送達後5日內，向本院提出抗
告書狀，敘述抗告之理由，抗告於臺灣高等法院。
中　　華　　民　　國　　96　　年　　12　　月　　4 　 日
                          書記官  王月娥
